norsk/nynorsk.aff.in
flag *M:       # fortidsendelse: -et med svak partisippbøyning, jevnfør flagg B
               # Man kan alltid skrive ete på slutten, selv om det kanskje
               # ikke tar seg så godt ut. Kommenter ut hvis du ikke liker det.
               # Flertallsord som penger og myndigheter.
               # Noe sterk bøying.
    E              >       -E,O            # vindauge  > vindaugo
    O K            >       -OK,ØKER        # bok      > bøker
    O K            >       -OK,ØKENE       # bok      > bøkene
    O R            >       -OR,ØDRER       # mor      > mødre
    O R            >       -OR,ØDRENE      # bror     > brødrene
#   A R            >       -AR,EDRAR       # far      > fedre
#   A R            >       -AR,EDRANE      # far      > fedrane
    A F T          >       -AFT,EFTER      # kraft    > krefter
    A F T          >       -AFT,EFTENE     # kraft    > kreftene
    [BN] O T       >       -OT,ØTER        # not      > nøter
    [BN] O T       >       -OT,ØTENE       # bot      > bøtene
    [FR] O T       >       -OT,ØTTER       # rot      > røtter
    [FR] O T       >       -OT,ØTTENE      # fot      > føttene
    A N N          >       -ANN,ENN        # mann     > menn
    A N N          >       -ANN,ENNENE     # mann     > mennene
    A N G          >       -ANG,ENGER      # stang    > stenger
    A N G          >       -ANG,ENGENE     # stang    > stengene
    E R            >       -ER,ENE         # penger   > pengene
    A R            >       -AR,ANE         # penger   > pengene
    Å              >       -Å,OD           # stå      > stod
    T A            >       -A,OK           # ta       > tok




flag *O:       # fortidsendelse: -te og -t
    [^T] E         >       -E,TE           # sende  > sendte (Ikke blote ->
    [^T] E         >       -E,T            # sende  > sendt           blotte)
    A T T E R      >       A               # datter   > dattera
    A T T E R      >       -ATTER,ØTRE     # datter   > døtre
    A T T E R      >       -ATTER,ØTRER    # datter   > døtrer
    A T T E R      >       -ATTER,ØTRENE   # datter   > døtrene
    A              >       -A,OG           # dra      > drog
    A              >       DD              # dra      > dradd
    A              >       TT              # dra      > dratt

flag *P:       # fortidsendelse: -dde og -dd
    [AEIOUYØÅ]     >       DDE             # bo     > bodde
    [AEIOUYØÅ]     >       DD              # bo     > bodd

flag *Q:       # fortidsendelse: -de og -d
    E              >       -E,DE           # bøye   > bøyde
    E              >       -E,D            # bøye   > bøyd

flag *R:       # imperativ
    [^M] E         >       -E,-            # sende  > send
    [^M] M E       >       -E,-            # lime   > lim
    M M E          >       -ME,-           # tømme  > tøm
    E R E          >       -ERE,ÉR         # fiksere> fiksér (valgfritt)

flag *S:       # presens partisipp
    E              >       -E,ANDE         # ligge  > liggende
    [AIOUYÆØÅ]     >       ANDE            # stå    > stående

flag *T:       # adjektivendelse: -ete (Subflagg av flagg M)
    E              >       T           # suse     > suset
    E              >       TE          # suse     > susete
    E T            >       E           # kornet   > kornete

flag *U:       # sterk partisippbøyning: -en og -ne
               # Andre sterke bøyninger
    E T            >       -T,N            # skrevet > skreven
    [^M] E T       >       -ET,NE          # skrevet > skrevne
    M E T          >       -MET,NE         # kommet  > komne
    E L E          >       -ELE,AL         # stjele  > stjal
    E L E          >       -ELE,ÅLET       # stjele  > stjålet
    E R E          >       -ØRE,ORDE       # gjøre   > gjorde
    E R E          >       -ØRE,ORT        # gjøre   > gjort
    E G G E        >       -EGGE,AGT       # legge   > lagt
    E G G E        >       -EGGE,AGTE      # legge   > lagte
    U M            >       -UM,A           # sentrum > sentra
    G I            >       -GI,AV          # gi      > gav


flag *V:       # adjektivendelse: -e
    [^LMNEO]       >       E               # stor    > store
    [^E] [LN]      >       E               # fin     > fine
    [^M] E L       >       -EL,LE          # edel    > edle
    F E N          >       -FEN,NE         # guffen  > gufne
    M E L          >       -MEL,LE         # gammel  > gamle
    [^FKLS] E N    >       -EN,NE          # doven   > dovne
    S S E N        >       -SEN,NE         # frossen > frosne
    [^S] S E N     >       -EN,NE          # pløsen  > pløsne
    K K E N        >       -KEN,NE         # sprukken> sprukne
    [^K] K E N     >       -EN,NE          # lunken  > lunkne
    L L E N        >       -LEN,NE         # ullen   > ulne
    [^L] L E N     >       -EN,NE          # kjælen  > kjælne
    [AEIOUØ] M     >       ME              # dum     > dumme
    [^AEIOUØ] M    >       E               # abnorm  > abnorme

# Genitiv av substantiverte adjektiv er utelatt, men jevnfør flaggene J og K.

flag *W:       # intetkjønn i adjektiv: -t og -tt
               # Flertall ing-endelse i verb 
    [^FKLNTIAØÅ]   >       T               # stor   > stort
    [^F] F         >       T               # apokryf> apokryft
    F F            >       -F,T            # tøff   > tøft
    [^K] K         >       T               # besk   > beskt
    K K            >       -K,T            # frekk  > frekt
    [^L] L         >       T               # normal > normalt
    U L L          >       T               # full   > fullt
    [^U] L L       >       -L,T            # vill   > vilt
    [^N] N         >       T               # doven  > dovent
    N N            >       -N,T            # grønn  > grønt
    E I            >       T               # grei   > greit
    [^E] I         >       TT              # fri    > fritt
    [AØÅ]          >       TT              # blå    > blått



flag *X:       # komparativ: -ere -st -ste
    [^E] [^ME]     >       ARE             # glad  > gladere
    [EO] [^LRNEM]  >       ARE             # fet   > fetere
    E L            >       -EL,LARE        # edel  > edlere
    E R            >       -ER,RARE        # mager > magrere
    E N            >       -EN,NARE        # doven > dovnere
    [AOU] M        >       MARE            # dum   > dummere
    [^E] [^MGE]    >       AST             # glad  > gladest
    [^E] [^MGE]    >       ASTE            # glad  > gladeste
    [^E] [OI] [MGE]>       AST             # grundig > grundigst
    [^E] [OI] [MGE]>       ASTE             # varsom > varsomste
    E [OI] [MGE]   >       AST             # feig  > feigest
    E [OI] [MGE]   >       ASTE            # seig  > seigeste
    E [^LRNE]	   >       AST             # fet   > fetest
    E [^LRNE]	   >       ASTE            # fet   > feteste
    E L            >       -EL,LAST        # edel  > edlest
    E L            >       -EL,LASTE       # edel  > edleste
    E R            >       -ER,RAST        # mager > magrest
    E R            >       -ER,RASTE       # mager > magreste
    E N            >       -EN,NAST        # doven > dovnest
    E N            >       -EN,NASTE       # doven > dovneste
    [AU] M         >       MAST            # dum   > dummest
    [AU] M         >       MASTE           # dum   > dummeste


flag *Y:

    E              >       -E,INGAR        # vurdere> vurderingar
    E              >       -E,INGANE       # vurdere> vurderingane
    [AIOUYØÅ]      >       INGAR           # gå     > gåinger
    [AIOUYØÅ]      >       INGANE          # gå     > gåingene


flag Z:
    [^E]           >       ELIG            # vitenskap  > vitenskapelig
    [^E]           >       ELIGE           # ekteskap   > ekteskapelige
    E              >       -E,BAR          # måle > målbar
    E              >       -E,BART         # måle > målbart
    E              >       -E,BARE         # måle > målbare


#Bokstaver med spesiell betydning i regexp-syntaks kan ikke være
#med i kryssprodukter i munchlist (bug, reported).
#Konkret: Flaggene [^]\` kan ikke ha *.

flag \[:      # endelse: -nings
    .              >       ÎMESSIG          # fag > fagmessig
    .              >       ÎMESSIGE         # fag > fagmessige


flag \]:      # endelse: -bar
    .              >       SÎMESSIG         # tid > tidsmessig
    .              >       SÎMESSIGE        # tid > tidsmessige

flag \^:      # endelse: -aktig
    .              >       ÎAKTIG           # voks > voksaktig
    .              >       ÎAKTIGE          # voks > voksaktige

#Flagget under skal kun brukes i sammensatte ord.  Munchlist
#håndterer ikke dette (erstatter med *J-flagg), så vi må trikse litt.
#Dette gjøres i munch.sh, og ~-tegnet er *IKKE* en kommentar.

flag ~\\:
    [^S]           >        S              #~ advarsel > advarsels-

flag ~\_:      # endelse: -ings
    E              >       -E,INGS         #~ investere > investerings-
    [DGKNPRSTUV]   >       E               #~ prest  > preste-
    U M            >       -UM,E           #~ medium > medie-
    [LR]  M        >       E               #~ orm    > orme-
    G E L          >       -EL,LE          #~ engel  > engle-
    [^G] E L       >       E               #~ sjel   > sjele-
    [^E] L         >       E               #~ fugl   > fugle-

# ZYZYZY er et hack for å støtte ord som kun er tilatt i sammensetninger.
# For eksempel skal Oslo skrives med stor bokstav, men oslokvinne er lovlig.
# En feature er at oslozyzyzy blir lovlig...

flag ~\`:
    E              >       -E,NINGS        #~ avskrive > avskrivnings-
    Z Y Z Y Z Y    >       -ZYZYZY,-       #- flerezyzyzy > fler-

# Ikke behandlet er avledningsendelser som: -dom, -sjon, -ig, -isk.
# Fjerne alle flagg som genererer et annet basisord. (ert -> erts)
# flere -> fler-
